---
title: "R_biolmol_A01254805"
author: "Daniel Barreras, Yair Beltrán, Victor Symonds"
date: "`r Sys.Date()`"
output: pdf_document
---

``` {r include=FALSE}
library(stringr)
library(stringi)
```


## PARTE 1

>Crea una función que genere una secuencia aleatoria de nucleótidos de ADN (A, T,
G y C) de tamaño “n”.
Ejecútala solicitando una secuencia aleatoria de ADN de 30 nucleótidos y muestra
el resultado impreso en consola.

``` {r}
crearSecuenciaADN <- function(n = 30) {
  
  nucleotidos <- c("A", "T", "G", "C")
  secuencia <- sample(nucleotidos, n, replace=TRUE)
  
  return(paste(secuencia, collapse=""))
}


secuenciaAleatoria <- crearSecuenciaADN(30);
print(secuenciaAleatoria)
```


>Crea una función que calcule el tamaño de una secuencia de ADN.
Utilízala para calcular el tamaño de la secuencia que generaste en el punto 1 y
muestra el resultado impreso en consola.

```{r}
calcularTamañoSecuencia <- function(secuencia) {
  return(nchar(secuencia))
}

tamañoSecuencia <- calcularTamañoSecuencia(secuenciaAleatoria)

cat("El tamaño de la secuencia de ADN es:", tamañoSecuencia)
```


>Crea una función que recibe una secuencia de DNA e imprime el porcentaje de
cada base (A, C, G y T) en la secuencia. Ejecútala sobre la secuencia que generaste
en el punto 1 y muestra el resultado impreso en consola.

```{r}
calcPorcentajeBases <- function(secuencia){
  
  n <- nchar(secuencia)
  a <- sum(str_count(secuencia, "A")) 
  c <- sum(str_count(secuencia, "C")) 
  g <- sum(str_count(secuencia, "G"))
  t <- sum(str_count(secuencia, "T"))

  porA <- a/n * 100
  porC <- c/n * 100
  porG <- g/n * 100
  porT <- t/n * 100
  
  cat("Porcentaje de bases A:", round(porA, digits = 2), "%\n")
  cat("Porcentaje de bases C:", round(porC, digits = 2), "%\n")
  cat("Porcentaje de bases G:", round(porG, digits = 2), "%\n")
  cat("Porcentaje de bases T:", round(porT, digits = 2), "%\n")
}

calcPorcentajeBases(secuenciaAleatoria)
```


>Crea una función que recibe una hebra directa y regresa la hebra inversa.
Ejecútala sobre la secuencia que generaste en el punto 1 y muestra el resultado
impreso en consola.

```{r}
calcularHebraInversa <- function(secuencia){
  
  return(stri_reverse(secuencia))
}

hebraInversa <- calcularHebraInversa(secuenciaAleatoria)
cat("Secuencia aleatoria: ", secuenciaAleatoria, "\n")
cat("Hebra inversa: ", hebraInversa)
```

>Crea una función qué recibe una hebra directa y obtiene la hebra complementaria.
Ejecútala sobre la secuencia que generaste en el punto 1 y muestra el resultado
impreso en consola

```{r}
calculaHebraComplementaria <- function(secuencia){
  return(chartr("ATCG", "TAGC", secuencia))
}

hebraComplementaria <- calculaHebraComplementaria(secuenciaAleatoria)

cat("Secuencia aleatoria: ", secuenciaAleatoria, "\n")
cat("Hebra complementaria:", hebraComplementaria)
```
