---
title: "Evidencia 2 | Proyecto integrador"
author: "Daniel Barreras, Yair Beltrán, Víctor Symonds"
date: "2023-05-07"
output: word_document
---

```{r setup, include=FALSE}
knitr::opts_chunk$set(echo = TRUE)

setwd("/Users/USER/OneDrive - Instituto Tecnologico y de Estudios Superiores de Monterrey/Documents/Proyectos/RProjects/R-snippets/Evidencia")
```

> Uso de paquetes de R

```{r}
library(viridis)
library(Biostrings)
library(DECIPHER)
library(ade4)
library(seqinr)
library(adegenet)
library(ape)
library(ggtree)
library(viridis)
library(ggplot2)


```

> Declaración de variables de las variantes de Coronavirus detectadas en animales

```{r}
names_sars_cov_2 <- c("SARS-CoV-2", "RaTG13", "RmYN02",
                      "Pangolin-CoV", "HKU2", "MERS-CoV",
                      "HCoV-NL63", "HCoV-OC43", "HCoV-HKU1", "SARS-CoV")


variants_coronavirus <- c("MN908947", "MT121215", "NC_045512", 
                           "MT121216", "NC_004718", "NC_019843",
                           "AY567487", "NC_006213", "NC_006577", "NC_004718")

names(variants_coronavirus) <- names_sars_cov_2

```

>Obtén las secuencias de los genomas de los virus elegidos según la investigación que hayas decidido realizar. 
Para ello utiliza la función read.GenBank para obtener los genomas directamente del NCBI desde R Studio. 
Muestra el código empleado para obtenerlos.

```{r}
coronavirus_sequences <- read.GenBank(variants_coronavirus)

```

>Realiza el alineamiento de los genomas virales y visualiza el resultado de tu alineamiento en tu navegador web. Muestra el código empleado para realizar lo anterior e incluye dos imágenes con el resultado del alineamiento, una de los primeros 150 nucleótidos y otra de los nucleótidos 500 al 650.

```{r}
alignment <- AlignSeqs(DNAStringSet(coronavirus_sequences))

  
```

>

```{r}

```

>

```{r}

```

>

```{r}

```


>

```{r}

```


>

```{r}

```