---
title: "Evidencia 2 | Proyecto integrador"
author: "Daniel Barreras, Yair Beltrán, Víctor Symonds"
date: "2023-05-07"
output: word_document
---

```{r setup, include=FALSE}
knitr::opts_chunk$set(echo = TRUE)

setwd("/Users/USER/OneDrive - Instituto Tecnologico y de Estudios Superiores de Monterrey/Documents/Proyectos/RProjects/R-snippets/Evidencia")
```

> Uso de paquetes de R

```{r}
library(viridis)
library(Biostrings)
library(DECIPHER)
library(ade4)
library(seqinr)
library(adegenet)
library(ape)
library(ggtree)
library(viridis)
library(ggplot2)


```

> Declaración de variables de las variantes de Coronavirus detectadas en animales

```{r}
names_sars_cov_2 <- c("SARS-CoV-2", "RaTG13", "RmYN02",
                      "Pangolin-CoV", "HKU2", "MERS-CoV",
                      "HCoV-NL63", "HCoV-OC43", "HCoV-HKU1", "SARS-CoV")


variants_coronavirus <- c("MN908947", "MT121215", "NC_045512", 
                           "MT121216", "NC_004718", "NC_019843",
                           "AY567487", "NC_006213", "NC_006577", "NC_004718")

names(variants_coronavirus) <- names_sars_cov_2

```

>Obtén las secuencias de los genomas de los virus elegidos según la investigación que hayas decidido realizar. 
Para ello utiliza la función read.GenBank para obtener los genomas directamente del NCBI desde R Studio. 
Muestra el código empleado para obtenerlos.

```{r}
coronavirus_sequences <- read.GenBank(variants_coronavirus)

```

>Realiza el alineamiento de los genomas virales y visualiza el resultado de tu alineamiento en tu navegador web. Muestra el código empleado para realizar lo anterior e incluye dos imágenes con el resultado del alineamiento, una de los primeros 150 nucleótidos y otra de los nucleótidos 500 al 650.

```{r}
# Escribir las secuencias en formato fasta
write.dna(coronavirus_sequences, file = "coronavirus_sequences.fasta", format = "fasta")

# Leer las secuencias en formato fasta
coronavirus_string_set <- readDNAStringSet("coronavirus_sequences.fasta", format = "fasta")

# Orientar las secuencias
oriented_coronavirus_string_set <- OrientNucleotides(coronavirus_string_set)

# Alinear las secuencias 
aligned_coronavirus_string_set <- AlignSeqs(oriented_coronavirus_string_set)


# Se eligen nucleotidos determinados
first_150_nucleotides <- subseq(coronavirus_string_set, start = 1, end = 150)

names(first_150_nucleotides) <- names_sars_cov_2

nucleotides_500_650 <-  subseq(coronavirus_string_set, start = 500, end = 650)

names(nucleotides_500_650) <- names_sars_cov_2


BrowseSeqs(first_150_nucleotides)
BrowseSeqs(nucleotides_500_650)
  
```

>Agrega una interpretación escrita, desde el punto de vista biológico, para esta gráfica


En el árbol filogenético, cada rama representa una conexión evolutiva entre las variantes del 
virus. Las ramas más cercanas entre sí indican una mayor similitud genética, lo que sugiere 
una relación más estrecha en términos de descendencia común. Por otro lado, las ramas 
más separadas representan una mayor divergencia genética y pueden indicar eventos de 
evolución independiente.
Las etiquetas en los extremos de las ramas representan las variantes del virus y están 
asociadas con los nombres comunes asignados a cada una de ellas. Estos nombres 
proporcionan una forma más fácil de identificar y referirse a las diferentes variantes del 
SARS-CoV-2 encontradas en animales.
Al observar el árbol filogenético, podemos identificar agrupaciones o clados de variantes del
virus que comparten una mayor similitud genética. Estos clados pueden indicar la existencia 
de linajes virales específicos que se han propagado en poblaciones animales y pueden tener 
implicaciones en la transmisión y la adaptación del virus.


>Genera una matriz de distancia a partir de los genomas alineados. Crea una tabla en escala de grises en la que observes de manera visual el resultado de la matriz de distancia e inclúyela en tu reporte. Muestra el código empleado para obtener lo anterior e incluye la matriz de distancia y la tabla que obtuviste.

```{r}
# Escribe las secuencias alineadas en formato fasta
writeXStringSet(aligned_coronavirus_string_set, "coronavirus_sequences_aligned.fasta", format = "fasta")

# Lee las secuencias alineadas desde el archivo fasta
alignment_coronavirus <- read.alignment(file = "coronavirus_sequences_aligned.fasta", format = "fasta")

# Calcula la matriz de distancia a partir del alineamiento
distance_coronavirus <- dist.alignment(alignment_coronavirus, matrix = "similarity")

# Convierte la matriz de distancia en un data frame
temp <- as.data.frame(as.matrix(distance_coronavirus))

# Establece los nombres de las filas y columnas del data frame como los nombres de los virus
rownames(temp) <- names_sars_cov_2
colnames(temp) <- names_sars_cov_2

# Crea una tabla en escala de grises para visualizar la matriz de distancia
grayscale_table <- table.paint(temp, cleg = 0, clabel.row = 0.5, clabel.col = 0.5) + scale_color_viridis()

```

>Agrega una interpretación escrita, desde el punto de vista biológico, para esta gráfica

La gráfica generada muestra una representación visual de la matriz de distancias entre los
genomas virales alineados. Cada casilla de la tabla representa la similitud entre dos 
genomas, donde los colores más oscuros indican una mayor similitud y los colores más
claros indican una menor similitud.
Al observar la gráfica, podemos identificar patrones de similitud y diferencias entre los
genomas. Las regiones con colores oscuros indican una alta similitud, lo que sugiere que
esos genomas comparten secuencias conservadas. Por otro lado, las regiones con colores
claros indican diferencias entre los genomas, lo que puede corresponder a regiones únicas 
o variantes genéticas.
El análisis de la matriz de distancias nos permite identificar relaciones evolutivas entre los
genomas virales y comprender su diversidad genética. Esto es relevante para estudiar la
transmisión y adaptación de los virus entre especies, así como para comprender la posible
emergencia de nuevas variantes. Una comprensión más detallada de la matriz de distancias
requeriría análisis adicionales y comparaciones con genomas de referencia.


>"Construye un árbol filogenético a partir de la matriz de distancia obtenida e incluye en el árbol los números de accesión de los genomas utilizados, sus nombres comunes o cualquier otra leyenda que te permita indicar la ubicación de cada virus en el árbol. Muestra el código empleado para realizar lo anterior e incluye la imagen del árbol filogenético.

```{r}
# Genera un árbol filogenético utilizando el método nj 
phylogenetic_tree_coronavirus <- nj(distance_coronavirus)
phylogenetic_tree_coronavirus <- ladderize(phylogenetic_tree_coronavirus)

# Obtiene los nombres originales de las puntas (hojas) del árbol y asigna nuevos
original_tip_labels <- rownames(phylogenetic_tree_coronavirus$tip.label)
tip_labels <- setNames(names_sars_cov_2, original_tip_labels)

# Crea una copia modificada del árbol filogenético y la actualiza
modified_phylogenetic_tree <- phylogenetic_tree_coronavirus
modified_phylogenetic_tree$tip.label <- tip_labels

# Visualiza el árbol filogenético con las etiquetas de las puntas
plot.phylo(modified_phylogenetic_tree, show.tip.label = TRUE)

# Muestra el arbol filognético
plot_virus_phylogeny <- ggtree(modified_phylogenetic_tree) + geom_tiplab() + ggtitle("Análisis filogenético de genomas de variantes del SARS-CoV-2 encontrados en animales")

plot_virus_phylogeny
```


>Agrega una interpretación escrita, desde el punto de vista biológico, para esta gráfica

En el árbol filogenético, cada rama representa una conexión evolutiva entre las variantes del 
virus. Las ramas más cercanas entre sí indican una mayor similitud genética, lo que sugiere 
una relación más estrecha en términos de descendencia común. Por otro lado, las ramas 
más separadas representan una mayor divergencia genética y pueden indicar eventos de 
evolución independiente.
Las etiquetas en los extremos de las ramas representan las variantes del virus y están 
asociadas con los nombres comunes asignados a cada una de ellas. Estos nombres 
proporcionan una forma más fácil de identificar y referirse a las diferentes variantes del 
SARS-CoV-2 encontradas en animales.
Al observar el árbol filogenético, podemos identificar agrupaciones o clados de variantes del
virus que comparten una mayor similitud genética. Estos clados pueden indicar la existencia 
de linajes virales específicos que se han propagado en poblaciones animales y pueden tener 
implicaciones en la transmisión y la adaptación del virus.
